【裁判字號】    98,交抗,137
【裁判日期】    980518
【裁判案由】    聲明異議
【裁判全文】
臺灣高等法院高雄分院刑事裁定         98年度交抗字第137號
抗  告  人
即受處分人  甲○○
上列抗告人因違反道路交通管理處罰條例聲明異議案件，不服臺
灣高雄地方法院中華民國98年3 月6 日裁定（98年度交聲字第70
號），提起抗告，本院裁定如下：
    主  文
抗告駁回。
    理  由
一、抗告意旨略以：抗告人當天未有駕駛該車，員警可能以該車
    無驗證紀錄，亦無經驗證之駕駛人資料，即逕開單寄送，抗
    告人突收紅單，記憶不佳，以致誤認當天係本人遭到取締，
    爰提起抗告，請求撤銷更正云云。
二、本件抗告人於民國97年11月10日11時6 分許，駕駛車牌號碼
    Z7-759號營業小客車，行經高雄市○○○路191 號前，為警
    發現有「計程車駕駛人不依規定期限參加年度查驗」之違規
    ，當場製單舉發，抗告人不服，於97年11月18日向原處分機
    關申訴，原處分機關查證後，依道路交通管理處罰條例第36
    條第3 項規定，裁處罰鍰新臺幣（下同）1,200 元之事實，
    有舉發違反道路交通管理事件通知單、裁決書在卷可稽。
三、按計程車駕駛人，不依規定期限，辦理執業登記事項之異動
    申報，或參加年度查驗者，處1200元罰鍰；逾期六個月以上
    仍不辦理者，廢止其執業登記；道路交通管理處罰條例第36
    條第3 項定有明文。抗告人自承知悉營業小客車年度執業登
    記證，查驗期限為駕駛人生日前後一個月（原審卷第2 、12
    頁）。且其營業登記證上均會註記查驗期限，行車執照上亦
    會載明車輛定期檢驗日期，無須通知車主，車主即應依查驗
    期限前往參加檢驗。抗告人為45年9 月28日生，有個人基本
    資料查詢結果可佐，是其查驗期限為97年8 月28日至10月27
    日，抗告人雖稱9 月16日進行白內障手術，但該手術並非重
    大，無須住院觀察，故並非不得於手術前進行查驗，或於手
    術休養後再行查驗。縱主管機關有以書面通知車主，僅係行
    政上之便民措施，並不因未通知或未收通知，而發生展延法
    定期限之效力，且亦非能否加以處罰之法定要件，而抗告人
    是否記憶不佳而遺忘，或被查知違規當天是否由其本人駕駛
    ，核均與「不依規定期限參加年度查驗」無關，員警依此基
    礎事實對抗告人之違規行為予以舉發，原處分機關援引道路
    交通管理處罰條例第36條第3 項之規定，裁罰抗告人1,200
    元，實屬允當。抗告人雖不服而以上揭事由聲明異議，原審
    經調查後，認無抗告人所述情事，乃依道路交通案件處理辦
    法第19條規定，裁定駁回抗告人之異議，核無違誤。抗告人
    仍執陳詞提起抗告，並無理由，應予駁回。
四、據上論斷，應依道路交通案件處理辦法第26條，刑事訴訟法
    第412 條，裁定如主文。
中    華    民    國    98    年    5     月    18    日
                  刑事第五庭    審判長法  官  曾永宗
                                      法  官  任森銓
                                      法  官  王伯文
以上正本證明與原本無異。
不得再抗告。
中    華    民    國    98    年    5     月    18    日
                                      書記官  黎  珍


司法院資訊處製作；財團法人民間司法改革基金會備份。
